【裁判字號】    92,訴,1497
【裁判日期】    921216
【裁判案由】    損害賠償
【裁判全文】
臺灣臺中地方法院民事判決      九十二年度訴字第一四九七號
    原      告  丙○○
    訴訟代理人  陳隆天律師
    被      告  乙○○
    訴訟代理人  江來盛律師
    右  一  人
    複代理人    陳貞夙    住台.
    被      告  甲○○    住台.
右當事人間請求損害賠償事件，於中華民國九十二年十二月二日言詞辯論終結，本院
判決如左：
    主      文
被告乙○○、甲○○應連帶給付原告新台幣伍拾萬元，及被告乙○○自民國九十二年
八月十三日起，被告甲○○自民國九十二年八月十五日起，均至清償日止，按年息百
分之五計算之利息。
原告其餘之訴駁回。
訴訟費用由被告連帶負擔二分之一，餘由原告負擔。
本判決第一項原告勝訴部分，得假執行，被告如以新台幣伍拾萬元為原告預供擔保後
，得免為假執行。
原告其餘假執行之聲請駁回。
    事      實
甲、原告方面：
壹、聲明：
一、被告乙○○、甲○○應連帶給付原告新台幣（下同）一百萬元，及自追加起訴狀
    繕本送達翌日（乙○○於九十二年八月十二日收受繕本，被告甲○○於九十二年
    八月十四日收受繕本）起，至清償日止，按年息百分之五計算之利息。
二、原告願供擔保請准宣告假執行。
貳、陳述：
一、被告乙○○明知原告之夫即被告甲○○為有配偶之人，竟於民國（下同）八十五
    年一月間，與甲○○發生性關係，並於八十五年十一月九日，生下一子陳彥宇，
    原告遲至九十二年四月間，為起訴請求甲○○履行同居義務，而向戶政事務所申
    請戶籍謄本時，始知此事，本案被告二人對原告構成共同侵權行為甚明。按婚姻
    乃一男一女之兩性結合，以組織家庭及共同生活為目的，婚姻關係成立後，夫妻
    間即負有貞操、誠信及維持家庭生活圓滿之義務，且夫妻雙方皆具有圓滿共同生
    活之人格法益，故介入他人婚姻關係，及有配偶之人與他人通姦者，而使其配偶
    感到羞憤及受人非議，乃對該有配偶之人之配偶，構成圓滿共同生活法益及名譽
    權之侵害，該配偶自得依法請求損害賠償。本案被告二人故意不法侵害原告之名
    譽權，依法應對原告負侵權行為損害賠償責任，本案被告乙○○有工作收入，且
    名下有房屋、土地，而原告係高商同等學歷，現無工作，需租屋獨立撫養二名子
    女，遭此變故受創甚深，爰依法請求被告連帶賠償原告慰撫金一百萬元，及自追
    加起訴狀繕本送達之翌日起，至清償日止，按年息百分之五計算之利息。
二、原告否認被告所提被告甲○○之「聲明書」所記載之事實，又依被告甲○○陳述
    ：被告乙○○所提「聲明書」確是其所寫，其是透過被告乙○○的姊姊找到被告
    乙○○，為見小孩但避免影響被告乙○○的生活，故寫下聲明書以為依據。更顯
    示該聲明書不足證明被告乙○○不知被告甲○○已婚之事實，且被告乙○○從未
    就被告甲○○欺騙一事提起訴訟，亦未提起賠償或子女扶養之請求，實則被告乙○○明知被告甲○○為有配偶之人，仍自願與之發生性關係，其於答辯狀內亦承
    認之，且被告二人於八十八年一月二十六日，共同至戶政事務所辦理陳彥宇之認
    領登記，被告二人亦一直有金錢往來，被告乙○○與被告甲○○交往後，至八十
    九年甲○○離開台灣電力公司（下簡稱台電公司）時，均有借款予甲○○，而被
    告甲○○至今未將借款返還，足證被告二人交往密切，被告乙○○既以匯款方式
    ，將借款匯入被告甲○○存摺帳戶內，足證被告乙○○非不知被告甲○○之工作
    地點，其查詢被告甲○○是否已婚亦非困難。退步言，倘如被告乙○○所述，其
    遭被告甲○○所騙，惟其既已於八十七年三月六日，知被告甲○○為有配偶之人
    ，何以仍繼續與被告甲○○來往，並持續提供金錢予甲○○，顯與常情不合，被
    告乙○○所辯無非推卸之詞，實不足採。又被告甲○○既稱：前開聲明書係為探
    視孩子，及不妨礙被告乙○○婚姻所簽，可知該聲明書，實乃被告二人準備將來
    如原告得知其二人不法情事，提起妨害家庭罪告訴時，所作為免除其等刑事責任
    勾串卸責之詞，實不足證明被告二人交往時，被告乙○○不知被告甲○○已婚之
    事實，故證人陳秀霞之證稱：被告乙○○不知被告甲○○已婚一事，顯有不實。
    另外，被告二人至戶政事務所辦理認領登記後，被告甲○○立即於八十八年二月
    十一日，替被告乙○○及訴外人陳彥宇向安泰人壽保險公司投保，被告乙○○於
    保單上記載為家管，足證被告二人並未分手，被告乙○○仍以被告甲○○之配偶
    身分，持家及照顧子女，被告乙○○辯稱：不知被告甲○○為有配偶之人，於得
    知被告甲○○已婚後，即與被告甲○○分手並搬離原址，顯非實在。
三、原告於婚後繼續上班，家庭及子女生活費用均以原告上班所得支付，被告甲○○
    並未交付原告有關家庭及子女生活費用，被告甲○○辯稱有交付薪水予原告，顯
    不實在。
參、證據：提出戶籍謄本四份、存款簿影本、學分證明書、資格證明書、離職證明書
    及租屋契約各一份為證、並聲請調閱被告乙○○及其子陳彥宇於美商美國安泰人
    壽保險股份有限公司台灣分公司之人壽保險要保書。
乙、被告乙○○方面：
壹、聲明：
一、原告之訴駁回。
二、如受不利益之判決，願供擔保請准宣告免於假執行。
貳、陳述：
一、本件原告謂被告乙○○「明知」原告之夫甲○○，為有配偶之人並非事實，實則
    被告乙○○與甲○○係於八十四年七月間，偶有一面之緣，並於八十四年十一月
    間，進一步交往，被告甲○○為與被告乙○○交往，刻意隱瞞其已結婚之事實，
    故被告乙○○完全不知被告甲○○已婚，且當時被告乙○○年紀輕，被告甲○○
    乃以甜言蜜語打動性情純真敦厚之被告乙○○，使被告乙○○無法拒絕，被告甲○○藉機進一步與被告乙○○發生性關係，並使被告乙○○意外懷孕，由於被告
    乙○○係未婚懷孕，內心恐慌無助，迨將懷孕之事告知被告甲○○，其卻要求被
    告乙○○去墮胎，但被告乙○○不忍戕害腹中胎兒生命，對被告甲○○不負責任
    之作法，甚感失望，被告甲○○對被告乙○○懷孕生子一事，不曾提供任何實質
    上幫助，小孩出生後要申報戶口，被告甲○○也一再故意拖延，被告乙○○只好
    一再要求被告甲○○想辦法處理，被告甲○○見無法隱瞞，乃向被告乙○○告知
    其已婚之實情，被告乙○○聞訊猶如晴天霹靂，痛苦不堪，為避免再與被告甲○○有所牽連，乃搬離原住所地，遷至大里市現居住地。故本案被告乙○○實係遭
    被告甲○○所騙，且被告甲○○年齡較被告乙○○輕，才誤信被告甲○○確實未
    婚，且若被告甲○○已婚，以其當時不佳之經濟狀況，衡諸常情，被告乙○○不
    可能做出如此損人不利己之事，不可能與之交往並生下小孩，造成今日被告乙○○未婚生子，除須獨力撫養小孩，尚需與原告對簿公堂，且被告乙○○與被告甲○○交往時，不知其已負債累累，若係貪圖被告甲○○財富，不啻緣木求魚。由
    此可知，被告乙○○確無原告所指之情事，為明本件事實，檢附被告甲○○所出
    具之聲明書，據以證明本案被告乙○○當時確實不知情被告甲○○已婚一事。被
    告乙○○也像大多數女人一樣，希望能嫁得如意郎君，從此過著幸福恩愛之生活
    ，誰願意過著所謂之露水姻緣，遮遮掩掩之生活，被告乙○○誠屬感到無辜，本
    件原告並無積極直接證據足認被告乙○○明知甲○○係有婦之夫，而與其發生性
    關係，雖曾傳訊證人童慧如出庭作證，但該證人經過詰問後，就被拆穿其證詞乃
    虛偽不實，原告為達目的不擇手段之做法實不足取。
二、原告謂被告乙○○與被告甲○○一直有往來，並以被告二人交往後，直至八十九
    年被告甲○○離開台電公司時，被告乙○○均有借款予被告甲○○，且被告甲○○尚未還錢而認被告二人交往仍十分密切云云，惟由原告所指之情事，正足說明
    被告乙○○當初十分單純，毫無心機且心腸太軟，因而使被告甲○○利用被告乙○○之弱點，在其被逼債甚急走投無路時，便再回頭向被告乙○○哀求，並告知
    人身安全受到危害來對被告乙○○造成壓力，被告乙○○雖不想再與被告甲○○
    有任何牽扯，但因恐其生命受到危害，所以經濟雖不寬裕，仍協助被告甲○○度
    過難關，此完全僅為救助被告甲○○之性命，姑不論被告乙○○是否曾與被告甲○○交往，站在人道立場，被告乙○○只是盡到做人之本份而已，當被告甲○○
    借錢經營事業而獲取利潤時，原告獲得經濟、物質上之直接利益，而被告乙○○
    根本未曾享受到任何好處，況且被告甲○○是原告之夫，被告是間接在幫助原告
    整個家庭，今原告以此種方式對待被告乙○○，毫無任何道義可言。
三、原告謂被告乙○○既知將借款匯到甲○○之帳戶內，被告乙○○非不知甲○○之
    工作地點，其查詢甲○○是否已婚尚非困難，原告所指實令人不解，蓋被告乙○○當初之所以匯款到被告甲○○帳戶，完全是因其經濟上困難而向被告乙○○借
    錢，被告乙○○乃依被告甲○○指示將款項匯到指定帳戶，只是單純借貸關係，
    被告乙○○豈會細究被告甲○○是否已婚，原告將兩者混為一談，實為無理。又
    原告謂系爭聲明書旨在準備將來原告得知被告二人交往情事，提出妨害家庭罪告
    訴時，為免刑事責任勾串卸責之詞云云，對原告前開所言，被告乙○○誠不知所
    云，如前所述，本案系爭聲明書是因被告甲○○要看小孩，但為恐被告甲○○妨
    礙被告乙○○對小孩親權之行使，及影響被告乙○○平靜之生活，故要求被告甲○○必須切結保證，才由被告甲○○出具此份聲明書以取信於被告乙○○，並非
    如原告妄加揣測之情。
四、原告謂被告乙○○與被告甲○○於八十八年一月二十六日，共同至戶政事務所辦
    理陳彥宇之認領，嗣於八十八年二月十一日，甲○○替被告及陳諺宇向安泰人壽
    公司投保，被告乙○○在保單上記載為家管，乃因而主張被告乙○○與甲○○並
    未分手云云。然被告乙○○之所以會投保安泰人壽，乃是因被告甲○○任職於安
    泰人壽，為業績所以要求被告乙○○向其投保，被告乙○○所為完全是為幫助被
    告甲○○，而在保單上記載為家管是因家管之保費費率較低，原告卻刻意捕風捉
    影，擴大渲染，居心誠屬可議。
五、原告雖提出其存摺並謂其婚後均有上班，家庭、子女生活費用均以原告所得之薪
    水支付，被告甲○○並未交付原告有關家庭及子女生活費用云云，然此屬原告與
    被告甲○○之恩怨，要與被告無涉，不能據此認定被告明知被告甲○○已婚乙事
    。
參、證據：提出聲明書一份為證，並聲請傳訊證人陳秀霞。
丙、被告甲○○方面：
壹、聲明：
一、原告之訴駁回。
二、如受不利益之判決，願供擔保請准宣告免於假執行。
貳、陳述：
一、被告甲○○係大約在八十四或八十五年問，在台中市○○街一間生鮮超市認識被
    告乙○○，因被告甲○○已經結婚，於交往過程中被告乙○○雖有提起結婚之事
    ，但是被告甲○○一直言語搪塞，與被告乙○○是交往至小孩出生後，因乙○○
    搬走才分開，期間只有聯絡，沒有住在一起，交往時也沒有住在一起。被告甲○○是直到小孩子出生後，才告訴被告乙○○已婚一事，與被告乙○○交往期間，
    被告甲○○是在台電公司工作，直到八十九年才離職，交往過程中，曾向被告乙○○借錢，八十九年離開台電公司時，被告乙○○也曾借錢給被告甲○○，到目
    前還沒還錢，但是有寫借據。系爭聲明書是被告甲○○所寫，乃為取信被告乙○○，因為被告甲○○只要看小孩，不會影響被告乙○○之生活，小孩辦理認養的
    事情時間已經忘記，而原告對認養一事並不知情。
二、被告甲○○與被告乙○○交往期間，原告當時並沒有工作，所以家中生活一切開
    銷完全仰賴被告甲○○負責，而當時被告甲○○已離開台電公司，而台電公司之
    薪水較高、較穩定，故被告甲○○離開台電公司後，收入很不穩定，但收入所得
    完全交給原告，根本並無餘力負擔資助被告乙○○，此乃原告之所以當時銀行尚
    有收入之原因。且事實上，被告甲○○尚在台電公司上班時，即因手頭拮拒而向
    被告乙○○借錢週轉，所以不可能提供被告乙○○任何金錢上之資助。
    理      由
甲、程序方面：按訴狀送達後，原告不得將原訴變更或追加他訴。但請求之基礎事實
    同一者、訴訟標的對於數人應合一確定時，追加非為當事人之人為當事人者，不
    在此限，民事訴訟法第二百五十五條第一項第二款、第五款定有明文。本件原告
    基於共同侵權行為損害賠償請求權，追加應與被告乙○○負連帶賠償責任之被告
    甲○○為當事人，核係基於同一基礎事實，就訴訟標的對於數人應合一確定時，
    追加非為當事人之人為當事人，依首揭規定，自應准許之，合先敘明。
乙、實體部分：
一、原告起訴主張：被告乙○○明知原告之夫即被告甲○○為有配偶之人，竟與甲○○交來，並發生性關係，而於八十五年十一月九日，生下一子陳彥宇，原告遲至
    九十二年四月間，因起訴請求甲○○履行同居義務，向戶政事務所申請戶籍謄本
    時，始知此事，本案被告二人對原告構成共同侵權行為甚明。爰依法請求被告連
    帶賠償原告慰撫金一百萬元，及自追加起訴狀繕本送達之翌日（被告乙○○於九
    十二年八月十二日收受繕本，被告甲○○於九十二年八月十四日收受繕本）起，
    至清償日止，按年息百分之五計算之利息。
二、被告乙○○則以：其與甲○○係於八十四年七月間認識，並於八十四年十一月間
    ，進一步交往，被告甲○○為與被告乙○○交往，刻意隱瞞其已結婚之事實，故
    被告乙○○完全不知被告甲○○已婚，被告乙○○係遭被告甲○○甜言蜜語打動
    ，被告甲○○藉機進一步與被告乙○○發生性關係，並使被告乙○○意外懷孕，
    由於被告乙○○係未婚懷孕，內心恐慌無助，迨將懷孕之事告知被告甲○○，其
    卻要求被告乙○○去墮胎，但被告乙○○不忍戕害腹中胎兒生命，對被告甲○○
    不負責任之作法甚感失望，被告甲○○對被告乙○○懷孕生子一事，不曾提供任
    何實質上幫助，小孩出生後要申報戶口，被告甲○○也一再故意拖延，被告乙○○只好一再要求被告甲○○想辦法處理，被告甲○○見無法隱瞞，乃向被告乙○○告知其已婚之實情，被告乙○○聞訊痛苦不堪，為避免再與被告甲○○有牽連
    ，乃搬離原住所地，遷至大里市現居住地。故本案被告乙○○實係被告甲○○刻
    意隱瞞已婚事實而與之交往，於知悉甲○○已婚時，即未再與甲○○交往，被告
    乙○○確無原告所指之情事等語置辯。被告甲○○就原告所主張其於婚姻關係存
    續中，有與被告乙○○交往，並發生性行為，且生一子之事實，並不爭執，惟辯
    稱：其於八十四或八十五年間，在台中市○○街一間生鮮超市認識被告乙○○，
    因被告甲○○已經結婚，於交往過程中被告乙○○雖有提起結婚的事，但是被告
    甲○○因已婚，所以一直言語搪塞，和被告乙○○是交往到小孩出生後，因乙○○搬走才分開，期間只有聯絡，沒有住在一起，交往時也沒有住在一起，其是直
    到小孩子出生後，才告訴被告乙○○已婚一事等語。
二、本件原告前述主張：被告甲○○為其配偶，於八十四年間起，即與被告乙○○交
    往，並發生性行為，被告乙○○並於八十五年十一月間，為甲○○生下一子，而
    被告二人於八十八年一月二十六日，隱暪原告向戶籍機關辦理認領手續，原告直
    至九十二年四月間，方發現被告二人交往生子等情事，為被告二人所不爭執，並
    有原告所提被告甲○○、乙○○、被告二人之子陳彥宇及原告本人戶籍謄本各一
    份在卷可參，是原告主張被告二人有長期交往，且於交往期間有發生性行為之事
    實，應可認定。又被告乙○○固辯稱：其與被告甲○○交往期間，並不知甲○○
    已婚，其是受騙而與甲○○交往並發生性行為，於知悉被告甲○○已婚後，即與
    甲○○斷絕往來云云，並舉證人陳秀霞為證，且被告被告甲○○到庭亦附和其詞
    ，惟查：
（一）證人陳陳秀霞固到庭陳證：「在八十四或八十五年間就認識甲○○，因為他是
      我姐姐（即被告乙○○）的男朋友．．．那時候乙○○與甲○○有交往，但是
      沒有住在一起，因為我姐姐跟我住在一起，乙○○懷孕的時候不敢告訴我，我
      是事後才知道，我姐姐告訴我說小孩子是許先生的，小孩子後來有生出來，是
      我姐姐自己一個人扶養，許先生一直都沒有出現也沒有處理，我不知道為什麼
      ，只知道許先生一直推託，後來我有問許先生為什麼不結婚，許先生支支唔唔
      ，直到小孩出生後，許先生才告訴我們說他已經結婚了，後來我建議我姐姐不
      要再跟許先生聯絡，小孩子就自己養．．．」、「小孩子出生後我們有搬家，
      但不知道是什麼時候，只知道是在小孩子出生以後，搬家是為了不要再跟許先
      生有任何牽扯。」、「事情都是我姐姐在處理，我只是在旁邊，當時並沒有談
      到要賠償的問題，只希望趕快搬家息事寧人，小孩出生之後，被告二人是否有
      資金往來，我並不清楚，扶養只是我們來負擔，扶養費也是由我們自己來負擔
      ，我們在發現許先生已經已婚的事，因為我們不懂法律所以沒有到法院主張，
      小孩子辦理認領的手續我也不清楚。」等語，且被告甲○○亦到庭陳稱：其與
      被告乙○○交往中，未告知乙○○已婚之事實，直至小孩出生，方告知被告乙○○已婚之事實，並斷絕來往，且出具聲明書承認隱暪已婚事實等語。然查：
      證人陳秀霞為乙○○之妹妹，為被告乙○○之至親，其證詞難免偏頗，且甲○○與乙○○交往乃至發生性行為，並進懷孕生子，情若夫妻，其時間長達一年
      多，被告乙○○何會不知甲○○之家庭背景及婚姻狀況？再參諸被告甲○○長
      期意隱暪丙○○與乙○○交往之情事，並進而與乙○○發生性行為，甚且讓乙○○受孕生子，於事後更與乙○○共同隱暪丙○○，為乙○○所生之子，申辦
      認領手續，顯見被告甲○○與乙○○之交往，並無乙○○所抗辯及證人陳秀霞
      所證述「乙○○遭甲○○欺騙感情」之情事，否則，若如被告乙○○所抗辯：
      其於知悉被告甲○○己婚後，即搬遷他處，欲與被告甲○○斷絕往來，則乙○○何需事後再與被告甲○○共同隱暪原告辦理認領手續？被告乙○○所辯情節
      及證人陳秀霞與被告甲○○二人上開證述及陳述，有違常情，尚難遽信。
（二）又本院依原告之聲請調閱附卷被告乙○○與其子陳彥宇，於美商美國安泰人壽
      保險股份有限公司台灣分公司編號Ｌ0000000號、Ｌ0000000號
      之要保書，依該二份要保書之記載，系爭二份要保書係由被告乙○○於八十八
      年二月十一日，為自己與其子陳彥宇要保二十年期滿之終身壽險，並由被告甲○○辦理，而被告甲○○就其為被告乙○○，及其子陳彥宇辦理人壽保險一事
      ，亦不爭執。按被告乙○○若有遭騙而對被告甲○○失去信心，進而有意遠離
      ，不再與被告甲○○交往，其何故與甲○○共同為其等之子陳彥宇辦理認領，
      且事後再由被告甲○○為被告乙○○、陳彥宇辦理長期人壽保險？顯違事理。
      再者，依卷附原告所提而被告二人所不爭執之被告甲○○於台灣中小企業銀行
      所開戶之00000000000帳號存摺（使用紀錄八十七年十二月二十八
      日至九十年十二月二十一日），被告乙○○各於八十八年一月十九日、三月三
      日、十一月十日、十二月十日、八十九年五月八日，自台中中小企業銀行各匯
      款一萬六千元、一萬五千元、一萬元、一萬五千元、十萬元進入上開帳號予被
      告甲○○使用，顯見被告甲○○與被告乙○○於其子陳彥宇認領前後，長期仍
      有多次金錢往來，更足認被告二人交往密切，並無被告乙○○所抗辯交惡，甚
      且斷絕往來之情事。證人陳秀霞、及被告甲○○二人附和被告乙○○之辯詞，
      顯係迴護之詞，自無可採。
（三）基上，本件被告乙○○與被告甲○○長期交往，於交往期間發生性行為，被告
      乙○○並進為甲○○生下一子，於生子後，再與被告許澤隱暪原告，為其子陳
      彥宇辦理認領手續，且認領後，再為其子投保長期人壽保險，而被告乙○○於
      生子後，仍多次匯款予被告甲○○，顯見其二人交往密切，並無被告乙○○所
      稱：發現遭被告甲○○所騙，因痛恨被告甲○○進而分手互不往來之情事，被
      告乙○○辯稱：其係遭甲○○所騙而懷孕生子，於知悉被告甲○○已婚後，即
      與被告甲○○斷絕往來一節，自無可採。是原告主張被告甲○○、被告乙○○
      明知被告甲○○與原告有婚姻關係存在，仍交往密切並發生性行為，妨害原告
      家庭生活之事實，應屬可採。
三、按因故意或過失，不法侵害他人之權利者，負損害賠償責任，故意以背於善良風
    俗之方加損害於他人者亦同。數人共同不法侵害他人之權利者，連帶負損害賠償
    責任。民法第一百八十四條第一項、第一百八十五條第一項前段，分別定有明文
    。次按婚姻者，係男女雙方以終身共同生活為目的而組成之特別結合關係，夫妻
    應彼此尊重，互享並互負協力維持共同生活圓滿、安全及幸福之權利與義務，故
    夫妻之一方對於婚姻關係之圓滿，寓有人格利益，且此種關係對當事人具有重大
    利益，應受法律保護。故原告確因被告二人故意違背善良風俗之相、通姦行為，
    受有精神上之損害一節，洵堪認定，依首揭法條規定，被告二人自應負侵權行為
    責任。
四、再按不法侵害他人之身體、健康、名譽、自由、信用、隱私、貞操，或不法侵害
    其他人格法益而情節重大者，被害人雖非財產上之損害，亦得請求賠償相當之金
    額。於法侵害他人於父母、子女、配偶關係之身分法益而情節重大者準用前述規
    定。又夫妻之一方對於婚姻關係之圓滿，具有人格利益，已如前述，而相、通姦
    行為，對於他人婚姻關係之干擾，常使被害人感到悲憤、羞辱、沮喪、受人非議
    恥笑，侵害權利之情節，殊為重大，被害人自得依上開規定，請求侵權行為人賠
    償非財產上之損害。而精神上之損害賠償，應就兩造之社會地、教育程度、經濟
    狀況等一切情事，以為審酌。參酌本件被告二人長期交往，發生多次相、通姦行
    ，並進而生子，及被告二人之相、通姦行為，對於原告之損害及精神上感受之痛
    苦程度，依本院所調原告及被告乙○○財產歸戶資料，原告現有汽車一部、被告
    乙○○有之一筆土地，二棟建物，惟價值僅五十餘萬元，財力非佳，及原告高職
    畢業現無職業等兩造身分地位、經濟狀況等有關情狀，認原告請求精神上損害賠
    償之數額以五十萬元為相當。
五、綜上所述，原告基於侵權行為損害賠償請求權之法律關係，請求被告二人連帶給
    付五十萬元，及各自起訴狀繕本送達之翌日起，至清償日止，按年息百分之五計
    算之利息部分，為有理由，應予准許。原告逾此部分之請求，即為無理由，應予
    駁回。
六、本件原告勝訴部分，所命為給付金額未逾五十萬元，爰依職權宣告假執行，被告
    二人陳明願供擔保請准宣告免為假執行，經核無不符，爰酌定相當擔保金額併准
    許之；至於原告敗訴部分，其假執行之聲請，失所附麗，應併予駁回。
七、據上論結，本件原告之訴，為一部有理由，一部無理由，並依民事訴訟法第七十
    九條、第八十五條第二項、第三百八十九條第一項第五款、第三百九十二條第二
    、第三項，判決如主文。
中      華      民      國      九十二    年      十二    月    十六    日
                                  臺灣臺中地方法院民事第三庭
~B法      官  王金洲
右為正本，係照原本作成。
如對本判決上訴，須於判決送達後廿日內向本院提出上訴狀（須附繕本）。
中      華      民      國     九十二   年     十二      月     十六    日
~B法院書記官


司法院資訊處製作；財團法人民間司法改革基金會備份。
